【裁判字號】    98,台上,753
【裁判日期】    980219
【裁判案由】    違反毒品危害防制條例等罪
【裁判全文】
最高法院刑事判決              九十八年度台上字第七五三號
上  訴  人  甲○○
上列上訴人因違反毒品危害防制條例等罪案件，不服台灣高等法
院台中分院中華民國九十七年十二月十八日第二審判決（九十七
年度上訴字第二０六七號，起訴案號：台灣台中地方法院檢察署
九十六年度偵字第二八二七九號），提起上訴，本院判決如下：
    主  文
上訴駁回。
    理  由
一、販賣第一級毒品、第二級毒品部分：
按刑事訴訟法第三百七十七條規定，上訴於第三審法院，非以判
決違背法令為理由，不得為之。是提起第三審上訴，應以原判決
違背法令為理由，係屬法定要件。如果上訴理由書狀並未依據卷
內訴訟資料，具體指摘原判決不適用何種法則或如何適用不當，
或所指摘原判決違法情事，顯與法律規定得為第三審上訴理由之
違法情形，不相適合時，均應認其上訴為違背法律上之程式，予
以駁回。本件原審經審理結果，認為上訴人甲○○違反毒品危害
防制條例等犯行明確，因而撤銷第一審關於違反毒品危害防制條
例例部分科刑之判決，改判仍論處上訴人共同販賣第二級毒品、
販賣第二級毒品、販賣第一級毒品、販賣第一級毒品四罪之罪刑
（依序各處有期徒刑三年八月、三年七月、十五年二月、十五年
一月），並依數罪併罰之例，定其應執行之刑，均已詳敘其調查
、取捨證據之結果及憑以認定犯罪事實之心證理由。並就上訴人
否認之供詞及其所辯各語認非可採，予以論述。從形式上觀察，
原判決關於此部分並無足以影響判決結果之違法情形存在。又第
三審為法律審，應依第二審判決所確認之事實為基礎，據以判斷
第二審判決是否違背法令。上訴意旨略稱：如王心怡持有之第一
級毒品海洛因係向上訴人購得，包裝海洛因之塑膠袋上應有上訴
人之指紋，上訴人於原審聲請鑑定塑膠袋上有無上訴人之指紋，
原審竟未予調查，已有違誤。又本案並無帳冊扣案，足證上訴人
並無任何販賣毒品之犯行，原審無充分證據竟推測上訴人有本件
販賣第一、二級毒品之事實，亦屬違法云云。惟查：原判決業於
理由內敘明販賣毒品行為並不須記帳，尤以小盤毒販更無此必要
，是尚難以未查扣販賣毒品之帳冊即認上訴人未曾販賣毒品，另
經警自王心怡所騎機車置物箱內扣得海洛因一包，曾送鑑定確屬
海洛因，然因其間業經多人碰觸，包裝海洛因之塑膠袋上是否仍
留存上訴人之指紋，不無疑義，原審乃認無必要再送鑑定。其所
為論斷，核無違法可言。足見上訴意旨，並非確實依據卷內證據
資料而為具體指摘，不能認已具備適法上訴第三審之形式要件，
其此部分之上訴為違背法律上之程式，應予駁回。
二、違反槍砲彈藥刀械管制條例部分：
查第三審上訴書狀，應敘述上訴之理由，其未敘述者，得於提起
上訴後十日內補提理由書於原審法院，已逾上述期間，而於第三
審法院未判決前仍未提出上訴理由書狀者，第三審法院應以判決
駁回之，刑事訴訟法第三百八十二條第一項、第三百九十五條後
段規定甚明。原判決事實認定上訴人甲○○違反槍砲彈藥刀械管
制條例等犯行明確，因而撤銷第一審該部分科刑之判決，改判依
想像競合犯從一重仍論處上訴人未經許可，持有可發射子彈具殺
傷力之改造手槍罪刑，及論處未經許可，持有可發射金屬具殺傷
力之槍枝罪刑，上訴人不服原審此部分判決，於九十七年十二月
三十一日一併提起上訴，並未敘述理由，嗣雖於九十八年一月八
日提出刑事三審上訴理由狀，然所敘述者，皆屬前揭違反毒品危
害防制條例部分之上訴理由，對違反槍砲彈藥刀械管制條例部分
，則無隻字片語敘及，迄今逾期已久，於本院未判決前仍未補提
理由書狀，其此部分之上訴自非合法，應予駁回。
據上論結，應依刑事訴訟法第三百九十五條，判決如主文。
中    華    民    國  九十八  年    二    月   十九   日
                      最高法院刑事第四庭
                          審判長法官  張  淳  淙
                                法官  劉  介  民
                                法官  張  春  福
                                法官  蔡  彩  貞
                                法官  林  俊  益
      本件正本證明與原本無異
                                      書  記  官
中    華    民    國  九十八  年    二    月  二十五  日
                                                    ｍ


司法院資訊處製作；財團法人民間司法改革基金會備份。
